【裁判字號】    97,消債更,366
【裁判日期】    971023
【裁判案由】    更生事件
【裁判全文】
臺灣臺中地方法院民事裁定           97年度消債更字第366號
聲  請  人  乙○○
代  理  人  丙○○
債  權  人  台北富邦商業銀行股份有限公司
                      統一編號.
債  權  人  國泰世華商業銀行股份有限公司
                      統一編號.
債  權  人  美商美國運通銀行股份有限公司台北分行
                      統一編號.
債  權  人  渣打國際商業銀行股份有限公司
                      統一編號.
債  權  人  匯豐銀行股份有限公司
                      統一編號.
債  權  人  台灣銀行股份有限公司
                      統一編號.
債  權  人  玉山商業銀行股份有限公司
                      統一編號.
債  權  人  萬泰商業銀行股份有限公司
                      統一編號.
債  權  人  台新國際商業銀行股份有限公司
                      統一編號.
債  權  人  安泰商業銀行股份有限公司
                      統一編號.
債  權  人  中國信託商業銀行股份有限公司
                      統一編號.
債  權  人  甲○○
上列當事人因消費者債務清理事件聲請更生，本院裁定如下：
    主  文
聲請駁回。
聲請費用由聲請人負擔。
    理  由
一、按債務人與金融機構協商成立者，不得聲請更生或清算，但
    因不可歸責於己之事由，致履行顯有重大困難者，不在此限
    ；本條例施行前，債務人依金融主管機關協調成立之中華民
    國銀行公會會員辦理消費金融案件無擔保債務協商機制與金
    融機構成立之協商，準用前項之規定，消費者債務清理條例
    第151條第5項、第6項分別定有明文。又聲請更生或清算不
    合程式或不備其他要件者，法院應以裁定駁回之，但其情形
    可以補正者，法院應定期間先命補正，復為同條例第8條所
    明定。
二、查本件債務人於本法實行前曾與銀行成立協商，每月繳款新
    台幣二萬八仟伍佰八十六元，嗣因收入減少以致毀諾，爰依
    法聲請更生等語。經查債務人主張之事實，業據提出九十五
    年債務協商協議書為憑，足堪採信。另就債務人毀諾係屬不
    可歸責一節，經本院依職權向各金融機關債權人函查債務人
    消費明細紀錄顯示，債務人消費內容每月均至視聽娛樂（如
    錢櫃、華納威秀電影有限公司）、餐廳飲宴（如鼎王麻辣鍋
    、全海岸活蝦之家、狀元飲食店）、百貨消費（如新光三越
    、廣三sogo、中友百貨、免稅商店）、個人旅遊（如香港）
    、溫泉會館（如霞客、泉都溫泉休閒飯店）及預借現金卡消
    費，金額大小不等，另外債務人仍有保險費用之支出，此有
    卷附債務人消費明細附卷可稽，上述消費性質均非生活必要
    之支出，而係奢侈、浪費之性質。又債權人稱債務人毀諾時
    點與消費者債務清理條例開始施行之日期相近，似有道德風
    險之存在。是此乃屬「可歸責」於債務人之原因，而與消費
    者債務清理條例第151條第5項之要件不符。
三、又債務人之消費內容既如前述，核與消費者債務清理條例第
    134條第4款所稱：「浪費、賭博或其他投機行為，致財產顯
    然減少或負擔過重之債務」等不免責事由相當。再經本院訊
    問各該債權人亦表明反對債務人之更生聲請，顯見本件縱令
    進入更生程序，亦將因其更生方案無法獲致債權人會議通過
    或法院認可而宣告清算，徒增程序勞費，毫無實益。是本件
    債務人聲請更生，既違背消費者債務清理條例第151條第5項
    之規定，且上開欠缺又屬無從補正，依上說明，自應駁回其
    更生之聲請，爰裁定如主文。
中    華    民    國    97    年    10    月    23    日
                  民事第六庭    法      官  張升星
上為正本係照原本作成
如不服本裁定，應於裁定送達後10日內，以書狀向本院提出抗告
，並繳納抗告費新臺幣1千元。
中    華    民    國    97    年    10    月    23    日
                                書  記  官  賴日添


司法院資訊處製作；財團法人民間司法改革基金會備份。
